臺灣高雄地方法院刑事判決　　　　　　　92年度訴字第2883號
公　訴　人　臺灣高雄地方法院檢察署檢察官
被　　　告　午○○　男　28歲.
選任辯護人　趙建華律師
上列被告因偽造文書等案件，經檢察官提起公訴（92年度偵字第
13119號），本院判決如下：
    主  文
午○○共同常業詐欺，處有期徒刑年。扣案之變造「巳○○」
之國民
附表二所示信用卡消費簽帳單之簽帳單客戶收執聯、商店存根聯
及銀行存根聯上偽造之「謝明玟」、「巳○○」、「梁憬昭」之
簽名，均沒收。
    事  實
一、午○○因失業於民國87年12月間某日，見自由時報分類廣告
    欄刊登「金卡借您用，馬上可刷現金卡，新卡安全解困0000
    000000號」之廣告，即依該廣告刊登電話與真實、姓名年籍
    均不詳之綽號「小謝」成年男子（下稱「小謝」）聯繫，得
    知可以新臺幣（下同）10,000元之代價購得偽造之信用卡金
    卡 1張，午○○明知「小謝」持有之信用卡均屬偽造，竟意
    圖為自己及他人不法之所有，並基於行使偽造私文書之概括
    犯意及常業詐欺之犯意聯絡， 2人約在高雄市○○路與三多
    路口，由午○○以30,000元代價自「小謝」處購得信用卡金
    卡2張、普卡1張，共計 3張，午○○於取得前開偽造信用卡
    當天，即至位於高雄市○○區○○路之某家服飾店使用偽造
    信用卡，但因無法使用而未得逞，午○○復撥打行動電話門
    號0000000000號與「小謝」聯絡表示無法使用購得之偽造信
    用卡，又因「小謝」告知若同時有變造國民
    於盜刷消費成功之機會，午○○即與「小謝」共同基於變造
    國民
    民區○○路之華僑商業銀行前，由午○○交付自己照片 1張
    予「小謝」，再由「小謝」於同日在不詳地點，將前揭午○
    ○之照片貼在「巳○○」之國民
    證特種文書，足以生損害於巳○○、高雄市政府及戶政主管
    機關對國民
    市○○區○○路華僑銀行旁巷口，將背面簽名欄均已簽妥偽
    造「謝明玟」、「巳○○」署名之偽造信用卡 2張及變造之
    「巳○○」國民
    至銀樓刷卡購買金飾，得手後將金飾交回予「小謝」，即可
    獲得3,000元或5,000不等之報酬。午○○自87年12月23日起
    至88年 4月10日止，即依「小謝」之電話指示或自行於【附
    表2】所示之時間、地點，持【附表2】所示之偽造信用卡，
    至銀樓刷卡購買金飾，並分別自稱係「謝明玟」或「巳○○
    」，而在簽帳單上偽造「謝明玟」或「巳○○」等署名，另
    午○○於【附表 2】所示編號42、43、44、45號之時、地，
    持偽造信用卡刷卡消費購買金飾時，並出示前開變造之「巳
    ○○」國民
    巳○○」之署名（均一式三枚）於各筆手刷式簽帳單（均一
    式三聯）上（均詳如【附表 2】所示），而偽造該紙屬於私
    文書性質之簽帳單後，持以行使交予店員，致使店員陷於錯
    誤以為真正持卡人消費而交付財物，均足以生損害於謝明玟
    、巳○○、各該真正持卡人及發卡銀行對信用卡管理之正確
    性及【附表 2】所示之特約商店。午○○則將所詐得金飾及
    【附表 1】所示之偽造信用卡交予「小謝」，由「小謝」支
    付午○○上揭約定報酬 3,000元，並恃詐欺所得財物之報酬
    維生，以之為業。嗣於88年4月11日下午4時許，午○○復至
    「星豪銀樓」欲刷卡購買金飾時，為李崇漢、申○○發覺有
    異，報警當場查獲。並扣得偽造之如【附表 1】所示編號25
    、26、27所示之信用卡3張及變造巳○○國民
二、案經高雄市政府警察局三民第二分局報請臺灣高雄地方法院
    檢察署檢察官偵查起訴。
    理  由
一、程序部分：按被告以外之人於審判外之陳述，雖不符前 4條
    之規定，而經當事人於審判程序同意作為證據，法院審酌該
    言詞陳述或書面陳述作成時之情況，認為適當者，亦得為證
    據。當事人、代理人或辯護人於法院調查證據時，知有第15
    9條第1項不得為證據之情形，而未於言詞辯論終結前聲明異
    議者，視為有前項之同意，刑事訴訟法第159條之5定有明文
    。立法意旨在於傳聞證據未經當事人之反對詰問予以核實，
    原則上先予排除，惟若當事人已放棄詰問或未聲明異議，基
    於證據資料愈豐富，愈有助於真實發現之理念，且強化言詞
    辯論主義，法院自可承認該傳聞證據例外擁有證據能力。經
    查，(一)證人張尚德、施文彬、林靜宜、顏肇廷、楊鴻振、郭
    千雄、陳慈興、朱本中、林豐原、謝鎮宇、李宗賢、廖元宏
    、蔡禎燿、李苓瑋、未○○、戊○○○、寅○○、卯○○、
    丁○○、江攸廣、甲○○、子○○、癸○○、壬○○、陳順
    興（分別參見高雄市政府三民第2分局88年5月19日高市警三
    （貳）分刑字第6346號警卷第15頁、第17頁、第22頁、第24
    頁、第27頁、第29頁、第38頁、第40頁、第44頁、第46頁、
    第48頁、第50頁、第57頁、第59頁、第66頁、第71頁、第78
    頁、第80頁、第93頁、第94頁、第96頁、第100頁、第104頁
    、第107頁、第109頁）、己○○（參見同上警卷第82頁、高
    雄市政府三民第2分局88年4月12日高市警三（貳）分刑字第
    4825號警卷第7頁）、申○○、林志宏、辛○○、乙○○（
    參見高雄市政府三民第2分局88年4月12日高市警三（貳）分
    刑字第4825號警卷第10頁、第13頁、第14頁、第15頁）；(二)
    證人伍鳳嬌、潘儀賢、涂堯勝、李昭賢、盧雀蘭、宗永年、
    蔡敬修、陳正鴻、劉錦鳳、吳淑貞、廖月香、丙○○、辰○
    ○（分別參見高雄市政府三民第2分局88年5月19日高市警三
    （貳）分刑字第6346號警卷第12頁、第20頁、第31頁、第33
    頁、第36頁、第42頁、第53頁、第55頁、第61頁、第63頁、
    第68頁、第75頁、第76頁），於警詢中之陳述，雖均係被告
    以外之人於審判外之陳述，性質上屬傳聞證據，惟經被告及
    公訴人同意作為證據，又本院審酌該言詞陳述作成時之情況
    ，並查無其他不法之情狀，足認為得為本案之證據，依刑事
    訴訟法第159條之5之規定具有證據能力。
二、上揭事實，業據被告於本院審理中（參見本院93年 8月30日
    、94年4月1日審判筆錄）均坦承不諱，核與(一)證人即發卡銀
    行職員張尚德、施文彬、林靜宜、顏肇廷、楊鴻振、郭千雄
    、陳慈興、朱本中、林豐原、謝鎮宇、李宗賢、廖元宏、蔡
    禎燿、李苓瑋（參見高雄市政府三民第2分局88年5月19日高
    市警三（貳）分刑字第6346號警卷第15頁、第17頁、第22頁
    、第24頁、第27頁、第29頁、第38頁、第40頁、第44頁、第
    46頁、第48頁、第50頁、第57頁、第59頁）；(二)證人即被害
    人信用卡特約商店戊○○○、寅○○、卯○○（參見高雄市
    政府三民第2分局88年5月19日高市警三（貳）分刑字第6346
    號警卷第71頁、第78頁、第80頁）、己○○（參見同上警卷
    第82頁、高雄市政府三民第2分局88年4月12日高市警三（貳
    ）分刑字第4825號警卷第 7頁）、申○○（參見高雄市政府
    三民第2分局88年4月12日高市警三（貳）分刑字第4825號警
    卷第10頁）；(三)證人即真正持卡人丁○○、江攸廣、甲○○
    、子○○、癸○○、壬○○、陳順興（參見高雄市政府三民
    第2分局88年5月19日高市警三（貳）分刑字第6346號警卷第
    93頁、第 94頁、第96頁、第100頁、第104頁、第107頁、第
    109 頁）、林志宏、辛○○、乙○○（參見高雄市政府三民
    第2分局88年4月12日高市警三（貳）分刑字第4825號警卷第
    13頁、第14頁、第15頁）分別於警詢中證述情節均相符；(四)
    證人即慶豐銀樓之負責人未○○於警詢中證稱：其所提供87
    年12月23日銀樓監視錄影帶中之人，即為警方查獲持偽卡盜
    刷之被告，87年12月23日江武忠與被告同至該店購買金飾消
    費，被告在簽帳單上簽名「梁憬昭」（參見高雄市政府三民
    第2分局88年5月19日高市警三（貳）分刑字第6346號警卷第
    66頁）等語。又被告於本院審理中坦承有於87年12月23日與
    江武忠至該店刷卡消費（參見本院93年 8月30日審判筆錄第
    18頁）等語，並有87年12月23日江武忠與被告同至該店購買
    金飾之監視器翻拍照片1張（參見同上警卷第306頁）附卷可
    參，是被告於87年12月23日與江武忠至該店刷卡消費之事實
    應可認定，然被告另於本院審理中堅詞否認江武忠知悉其係
    持偽卡消費（參見同上本院筆錄）等語，且常人持有信用卡
    刷卡購物，於現今社會係屬常見之經濟交易型態，是被告與
    江武忠於87年12月23日雖有共同至商店選購之情，然並無積
    極證據足認江武忠知悉被告係持偽造信用卡並偽以「梁憬昭
    」之名義刷卡購物，且亦無證據證明江武忠有自被告前揭盜
    刷信用卡消費中獲得任何利益，況自江武忠與被告共同選購
    之事實觀之，亦難逕行推論被告與江武忠間，就此次盜刷行
    為確有犯意之聯絡及行為分擔。是證人未○○上揭證述，被
    告與江武忠共同持偽造信用卡盜刷消費購物部分，尚難憑此
    認定被告與江武忠有共同持偽造信用卡盜刷消費購物之犯行
    ，故被告於如【附表2】所示編號1之時、地，偽以「梁憬昭
    」名義盜刷之事實，應可認定。此外，復有監視器翻拍之照
    片 2張（參見高雄市政府三民第2分局88年5月19日高市警三
    （貳）分刑字第6346號警卷第306頁、第321頁）、如【附表
     2】所示之偽造手刷式簽帳單（一式三聯）之各該筆簽帳單
    附卷可稽，復有前揭如【附表 1】所示編號25、26、27號所
    示之偽造信用卡，共3張及「巳○○」國民
    資佐證。而扣案之「巳○○」國民
    警政署刑事警察局鑑定，經以特徵比對及儀器放大檢視鑑識
    方法，認為該
    虞；復經本院送請法務部調查局鑑定，經以立體顯微鏡、紫
    外光檢查及特徵比對之鑑定方法，認為該
    印刷特徵、梅花暗記、螢光暗記均與本局檔存
    符，研判應係真品，但該
    、其相片背面四周紙張有完全斷裂再以二段膠帶黏貼之痕跡
    ，研判為換貼相片之變造品等情，此有內政部警政署刑事警
    察局鑑驗通知書93年12月16日刑鑑字第0930221558號鑑驗通
    知書及法務部調查局94年2月14日鑑定通知書各1紙（參見本
    院卷宗）附卷足憑；而上揭扣案 3張信用卡及未扣案27張信
    用卡皆屬偽造之信用卡，業經上揭證人即真正持卡人、信用
    卡特約商店人員、發卡銀行職員於警詢中（參見同上警卷）
    分別證述屬實，足徵被告上開自白與事實相符，堪可採憑。
    本案事證明確，被告上開行使變造
    造私文書、常業詐欺等犯行，均堪予認定。
三、關於論罪科刑部分：
  (一)被告行為後，中華民國刑法業於90年 6月20日公布修正增訂
    第201條之1，並於同年 6月22日生效，比較修正增訂之刑法
    第201條之 1規定：「意圖供行使之用而偽造信用卡者，處1
    年以上 7年以下有期徒刑，得併科銀元30,000元以下罰金。
    行使前項偽造之信用卡者，處5年以下有期徒刑，得併科30,
    000元以下罰金」及被告行為時之刑法第210條規定：「偽造
    、變造私文書，足以生損害於公眾或他人者，處 5年以下有
    期徒刑。」，自以舊法之偽造私文書罪法定刑較輕，依刑法
    第2條第1項但書規定，自應適用有利於被告之舊法，先予敘
    明。
  (二)按在信用卡背面簽名欄簽名，自形式上整體觀察，即足以知
    悉係表示信用卡之簽名者於信用卡有效期限內有權使用該信
    用卡之辨識及證明，並非依習慣或特約表示一定用意之證明
    ，性質上係屬刑法第210條之私文書，應成立刑法第210條之
    偽造私文書罪（最高法院93年第 2次刑事庭會議決議參照）
    。又持信用卡刷卡消費時，在簽帳單上簽署姓名，除表示已
    收受特約商店所交付之交易標的物或消費標的，並確認該筆
    消費之憑證，具有表示法律上權利義務關係之證明，故簽帳
    單性質上除與收據相同外，並且為信用卡發卡銀行依據此向
    簽帳人收款之憑證，應屬刑法第210 條之私文書，合先敘明
    。是非信用卡之申請者，即非真正持卡人，故無權利在該信
    用卡背面簽名欄及簽帳單簽名，以表彰真正持卡人之權利，
    故縱未偽簽他人署押而僅以本人名義簽名，亦不失為偽造該
    信用卡準私文書（背面簽名欄）或簽帳單私文書。查被告取
    得偽造信用卡時，該信用卡之背面簽名欄之簽名，均業已完
    成，已如前述，且於被告復於信用卡簽帳單上簽名，依上揭
    所述，均係屬私文書之一種。
  (三)刑法第 212條規定關於品行、能力、服務或其他相類之證書
    、介紹書，係指除例示性規定以外，所有公私機關所發給有
    關品行、能力、服務或其他相類之證書、介紹書而言。國民
    特種文書。
  (四)刑法上所謂常業犯，係指反覆以同種類之行為目的之社會活
    動之職業性犯罪而言，只須有賴某種職業為業之意思，而有
    反覆以同種類行為為目的之社會活動之事實表現於外即足，
    不以藉犯罪為唯一生存者為必要，亦不問其犯罪所得之多寡
    （最高法院82年度臺上字第2071號、85年臺上字 510號判例
    要旨參照）。查被告於本院審理時已自承，因當時沒有工作
    ，始夥同「小謝」共同盜刷偽造信用卡等語，足認被告等確
    有反覆盜刷偽造信用卡以詐財之外顯行為，並恃該詐財所得
    維生無訛，應係以此為常業。公訴人漏未斟酌及此，認被告
    僅係涉犯連續詐欺取財罪，尚有未當，惟起訴之基本事實相
    同，本院自得予以審究，並依刑事訴訟法第 300條之規定變
    更起訴法條。
  (五)核被告所為，被告持背面簽名欄已偽造簽名完成之偽造信
    用卡，在信用卡特約商店盜刷詐購貨物，並在簽帳單上偽簽
    署押後，並交還特約商店以行使，並致特約商店陷於錯誤而
    交付財物之行為，係犯刑法第216條、第210條之行使偽造私
    文書罪及刑法第 340條之常業詐欺罪；被告向特約商店提
    出變造之「巳○○」國民
    216條、第212條之行使變造特種文書罪。另被告於消費簽帳
    單上分別偽造署名之行為，均屬偽造私文書之部分行為，而
    被告偽造私文書、變造特種文書後持以行使，其偽造、變造
    之低度行為應各為行使之高度行為所吸收，故不另論以偽造
    私文書罪及變造特種文書罪。被告與「小謝」間，就上開犯
    行有犯意聯絡及行為分擔，均為共同正犯。被告先後多次行
    使偽造私文書、行使變造特種文書，均係時間緊接，犯罪構
    成要件相同，顯係各基於概括犯意反覆為之，為連續犯，應
    依刑法第56條之規定論以一罪，並均加重其刑。被告所犯前
    開連續行使偽造私文書、連續行使變造特種文書罪與常業詐
    欺罪間，有方法、結果之牽連關係，為牽連犯，應依刑法第
    55條規定，從一重論處常業詐欺罪。爰審酌被告正值壯年，
    不思正道，為圖不勞而獲，並持卡消費高達45次，詐得如【
    附表 2】所示鉅額財物，造成商家損失重大，且嚴重破壞信
    用卡之交易機能及社會金融秩序之安定，惡性非輕，惟念其
    行為後坦承犯行等一切情狀，量處如主文所示之刑。
  (六)又共同正犯因相互間利用他人之行為，以遂行其犯意之實現
    ，本於責任共同之原則，有關沒收部分，對於共犯間供犯罪
    所用之物，自均應為沒收之諭知（最高法院91年度臺上字第
    5583號判決要旨參照）。經查：
    (1)【附表 1】所示之扣案、未扣案偽造信用卡，共計30張，
      既係共犯「小謝」所有供犯罪所用之物，且【附表 1】所
      示未扣案之偽造信用卡，並無證據業已滅失，依上揭說明
      ，應依刑法第38條第1項第2款規定宣告沒收。
    (2)扣案變造「巳○○」國民
      告犯罪所用之物，應依刑法第38條第1項第2款規定宣告沒
      收，至該國民
      共犯「小謝」所有之物，且非違禁物，爰不與宣告沒收。
    (3)【附表 2】所示簽帳單客戶收執聯，係被告所有，為供犯
      罪所用之物，雖未扣案，然不能證明業已滅失，仍依刑法
      第38條第1項第 2款宣告沒收；而【附表2】所示簽帳單商
      店存根聯及簽帳單銀行存根聯，已分別持交各商店及銀行
      收執，非屬被告所有，且非違禁物爰不與宣告沒收。
    (4)至【附表 2】所示各該簽帳單客戶收執聯上偽造「謝明玟
      」、「巳○○」之簽名，因附於該偽造簽帳單併予沒收，
      故均不另為沒收之諭知；而【附表 2】所示簽帳單商店存
      根聯及簽帳單銀行存根聯，雖已分別持交各商店及銀行收
      執，非屬被告所有，已如前述，但其上偽造之「謝明玟」
      、「巳○○」或「梁憬昭」之簽名（各偽造署押枚數各詳
      如【附表2】所示手刷式簽帳單3枚），不問屬於犯人與否
      ，應依刑法第219條宣告沒收。
  (七)至選任辯護人為被告辯稱，被告前因偽造文書案件，經本院
    以89年度第2369號刑事判決判處有期徒刑1年2月確定，本案
    應為該案確定判決既判力效力所及，應為免訴判決云云，經
    查：被告前因偽造文書案件，經本院於90年3月9日以89年度
    第2369號刑事判決判處有期徒刑1年2月確定之事實，此有臺
    灣高等法院被告全國前案紀錄表、本院被告院內索引卡紀錄
    表、臺灣高雄地方法院檢察署刑案資料查註紀錄表及前揭判
    決書各 1份存卷可考，然本案犯罪時間自87年12月23日起至
    88年 4月10日止，而本院另案89年度第2369號案件認定被告
    之犯罪行為時間為自89年1月至4月間，故二案件之犯罪時間
    相距約達 9月之遙，且本案被告係持「小謝」交付之偽造信
    用卡，至銀樓盜刷消費購買金飾，而本院另案89年度第2369
    號案件中，被告係連續冒用真正持卡人之名義向發卡銀行申
    請補發信用卡，復持補發之信用卡至大賣場或百貨公司購物
    ，二者自客觀之犯罪手段及態樣顯有差異，尚難認為係被告
    基於概括犯意為之，是本案應非前案確定判決既判力效力所
    及。選任辯護人上揭所辯，尚有誤解，附此說明。
四、公訴意旨另以：被告連續(一)於【附表 4】所示之時、地，持
    【附表 3】所示之偽造信用卡，刷卡消費，向各店員詐稱係
    如【附表 3】所示偽造持卡人欄所載之人後，並於簽帳單上
    偽造各該人等之署押，持向各店員行使，致各店員陷於錯誤
    ，而將所購商品交付予被告，足以生損害於【附表 3】所示
    偽造持卡人欄所載之人、真正之持卡人及發卡銀行。(二)又被
    告於88年 1月11日在高雄縣鳳山市東門信用合作社前，意圖
    為自己不法之所有，冒用陳冠宏之個人資料及帳戶號碼，以
    電話向美商花旗銀行股份有限公司（下稱花旗銀行）語音預
    借現金 5,000元轉匯至自己所有設於保證責任高雄縣鳳山信
    用合作社（下稱鳳山信用合作社）之帳戶內（帳號00000000
    000000號）。因認被告此部分亦涉有刑法第216條、第210條
    行使偽造私文書罪嫌及第339條第1項之詐欺取財罪嫌。訊據
    被告堅詞否認有此部分犯行，辯稱其未冒用陳冠宏之個人資
    料及帳戶號碼，以電話向花旗銀行語音預借現金，並轉匯至
    自己帳戶內，【附表 4】所示偽造信用卡上偽造署押及簽帳
    單上偽造署押均非其所為，亦未持卡消費，與其無關等語。
    經查：
  (一)證人即發卡銀行職員伍鳳嬌、張尚德、施文彬、潘儀賢、林
    靜宜、顏肇廷、楊鴻振、郭千雄、涂堯勝、李昭賢、盧雀蘭
    、陳慈興、朱本中、宗永年、林豐原、謝鎮宇、李宗賢、廖
    元宏、蔡敬修、陳正鴻、蔡禎燿、李苓瑋、劉錦鳳、吳淑貞
    （參見高雄市政府三民第2分局88年5月19日高市警三（貳）
    分刑字第6346號警卷第12頁、第15頁、第17頁、第20頁、第
    22頁、第24頁、第27頁、第29頁、第31頁、第33頁、第36頁
    、第38頁、第40頁、第42頁、第44頁、第46頁、第48頁、第
    50頁、第53頁、第55頁、第57頁、第59頁、第61頁、第63頁
    ）雖分別於警詢中證述，【附表 3】所示之信用卡均為偽造
    ，並提出如【附表 4】所示之各簽帳單為證，然並渠等證人
    並未證述被告確實有行使上揭偽造信用卡之行為，且各該簽
    帳單，亦無法直接證明確實為被告所為，是上揭證人證述內
    容，無法證明，被告涉有上開犯行。
  (二)證人即慶豐銀樓之店員未○○於警詢中證稱：87年12月23日
    江武忠持信用卡（卡號0000000000000000）刷卡消費21,000
    元，87年12月24日（即【附表4】所示之編號2）江武忠與被
    告2人又至該店消費購買金飾，並由被告持信用卡卡號00000
    00000000000號刷卡2筆，消費33,000元，並在簽帳單上簽名
    「劉明義」（參見高雄市政府三民第2分局88年5月19日高市
    警三（貳）分刑字第6346號警卷第66頁）等語；然被告於本
    院審理中則堅詞否認，其與江武忠並未於87年12月24日至該
    店以「劉明義」名義刷卡消費購買金飾（參見本院93年 8月
    30日審判筆錄第18頁）等語。經查，被告既前於87年12月23
    日至該店偽以「梁憬昭」名義盜刷信用卡之事實，已如前述
    ，況縱如證人未○○所述，被告與江武忠確有於87年12月24
    日復至店內盜刷消費之事實，依社會事理常情，證人未○○
    對於昨日至店內購買金飾之顧客當應記憶深刻，然證人未○
    ○對被告於87年12月23日、24日連續消費刷卡之簽名不同，
    竟無發覺異狀，其證詞已與常情不符；又縱江武忠於87年12
    月23日有持偽造信用卡至該店刷卡消費，亦尚難憑此被告與
    江武忠同行選購商品之情狀，得逕行推論被告與江武忠就公
    訴人所指此部分之犯行，有犯意聯絡或行為分擔。
  (三)證人即永美銀樓店員廖月香於警詢中證稱：被告分別於【附
    表4】所示編號5、6、7、51、52、53部分，冒用「王育群」
    、「王聖傑」之名義，夥同另自稱丑○○、趙俊凱、蔡冠邦
    等人持偽卡盜刷（參見高雄市政府三民第2分局88年5月19日
    高市警三（貳）分刑字第6346號警卷第68頁）云云。惟查，
    被告於本院審理中則堅詞否認有為此部分之犯行，況【附表
    4】所示編號5、6、7、53分別為冒用「丑○○」、「趙俊凱
    」、「蔡冠邦」名義，足見上揭之簽帳單上「丑○○」、「
    趙俊凱」、「蔡冠邦」之簽名，確非被告所為；且證人廖月
    香於88年 4月22日，僅憑警方提供被告於警詢中之照片及影
    印模糊不清之口卡照片（參見同上警卷第311頁至第313頁）
    ，即能明確指認被告係為上揭犯行之人，何以證人廖月香於
    被告冒用「王育群」、「王聖傑」之名義盜刷時，竟無法認
    出被告係用不同名義前來刷卡消費，是證人廖月香上揭證述
    核與事理常情，尚有未合，不足採信，此外，亦查無其他積
    極事證證明被告確實有於【附表4】所示編號5、6、7、51、
    52 、53之時、地前往該銀樓盜刷消費之事實。
  (四)證人即三鳳銀樓店員戊○○○於警詢中證述：被告分別於【
    附表4】所示編號8至12、15至22、24至32部分，自稱「謝明
    玟」夥同另自稱「朱孝釗」、「王聖傑」、「蔡冠邦」等人
    持偽卡盜刷（參見高雄市政府三民第2分局88年5月19日高市
    警三（貳）分刑字第6346號警卷第71頁）等語，是被告既自
    稱「謝明玟」足見【附表4】所示編號8至12、15至22、24至
    32部分之簽帳單上「王聖傑」、「羅建榮」、「朱孝釗」之
    簽名，確非被告所為，而被告雖有共同選購之情，然常人持
    有信用卡刷卡購物，於現今社會係屬常見之經濟交易型態，
    且無積極證據足認被告知悉該自稱「朱孝釗」、「王聖傑」
    、「蔡冠邦」等人係持偽造信用卡刷卡購物且偽以「朱孝釗
    」、「王聖傑」、「蔡冠邦」名義於簽帳單上簽名，亦無證
    據證明被告有自前揭盜刷信用卡消費中獲得任何利益，是自
    該自稱「朱孝釗」、「王聖傑」、「蔡冠邦」等人與被告共
    同選購之事實觀之，亦難逕行推論被告與該自稱「朱孝釗」
    、「王聖傑」、「蔡冠邦」等人就此部分之盜刷行為確有犯
    意之聯絡，且證人戊○○○亦無證述被告於【附表 4】所示
    編號 1部分持卡盜刷，僅有證人即發卡銀行職員伍鳳嬌於警
    詢中證述，然證人伍鳳嬌此部分之證詞不足採信，已如前述
    ，是公訴人所指被告涉有【附表 4】所示編號1、8至12、15
    至22、24至32部分之犯行，並無證據證明。
  (五)證人即一成銀樓店員丙○○於警詢中證稱：被告於【附表4
    】所示編號34、39之時、地，冒用「蔡冠邦」、「王聖傑」
    名義盜刷（參見高雄市政府三民第2分局88年5月19日高市警
    三（貳）分刑字第6346號警卷第75頁）云云。惟查，被告於
    本院審理中則堅詞否認有為此部分之犯行，況證人丙○○於
    88年 4月17日，僅憑警方提供被告於警詢中之照片及影印模
    糊不清之口卡照片（參見同上警卷第357頁至第358頁），即
    指認被告係為上揭犯行之人，尚非無疑，此外，亦查無其他
    積極事證證明被告確實有於【附表 4】所示編號34、39之時
    、地前往該銀樓盜刷消費之事實。
  (六)證人即上益銀樓店員辰○○於警詢中陳稱：被告於【附表4
    】所示編號33、43、62、65之時、地，冒用「王聖傑」、「
    蔡冠邦」、「鄭景文」、「蔡文旗」名義盜刷（參見高雄市
    政府三民第2分局88年5月19日高市警三（貳）分刑字第6346
    號警卷第76頁）云云，並提出於88年 2月20日被告至該店之
    監視器翻拍照片1張（參見同上警卷第361頁）附卷可參。惟
    查，被告於本院審理中則堅詞否認有為此部分之犯行，然經
    審視該照片僅顯示被告比手勢向店員詢問，並非刷卡簽名於
    簽帳單，僅足以證明被告有於該日至店內之事實，尚無法證
    明被告確有刷卡消費之事實，是證人辰○○上揭所言，亦不
    足採信。
  (七)證人即慶和銀樓員工寅○○於警詢中陳述：被告於【附表 4
    】所示編號36、55、58、59、61、64、66之時、地，冒用「
    王聖傑」、「朱孝釗」、「羅建傑」、「鄭景文」名義盜刷
    （參見高雄市政府三民第2分局88年5月19日高市警三（貳）
    分刑字第6346號警卷第78頁）云云。惟查，被告於本院審理
    中則堅詞否認有為此部分之犯行，況證人廖月香於88年4 月
    28日，僅憑警方提供被告於警詢中之照片及影印模糊不清之
    口卡照片（參見同上警卷第311頁至第364頁），即能明確指
    認被告係為上揭犯行之人，何以證人寅○○於被告連續冒用
    「王聖傑」、「朱孝釗」、「羅建傑」、「鄭景文」名義盜
    刷時，竟無法認出被告，是證人寅○○上揭證述核與事理常
    情，尚有未合，不足採信。此外，本院亦查無其他積極事證
    證明被告確實有於【附表 4】所示編號36、55、58、59、61
    、64、66之時、地前往該銀樓盜刷消費之事實。
  (八)證人慶隆銀樓員工即卯○○於警詢中之陳述：被告於【附表
    4】所示編號 54之時、地，冒用「朱孝釗」名義盜刷（參見
    高雄市政府三民第2分局88年5月19日高市警三（貳）分刑字
    第6346號警卷第80頁）云云。惟查，被告於本院審理中亦堅
    詞否認有為此部分之犯行，然證人即三鳳銀樓店員戊○○○
    於警詢中證述：被告於【附表 4】所示編號21部分，被告自
    稱「謝明玟」夥同另自稱「朱孝釗」之人持偽卡盜刷（參見
    高雄市政府三民第2分局88年5月19日高市警三（貳）分刑字
    第6346號警卷第71頁）等語，是被告既自稱「謝明玟」足見
    【附表4】所示編號21部分之簽帳單（參見同上警卷第239頁
    ）上「朱孝釗」之簽名非被告所為，應可認定。又經本院比
    對【附表4】所示編號21部分之簽帳單與【附表4】所示編號
    54部分之簽帳單（參見同上警卷第239頁、第281頁）上「朱
    孝釗」之簽名筆跡運勢相同，顯係出於同一人所為，是【附
    表 4】所示編號54部分簽帳單上「朱孝釗」之簽名應非被告
    所為，亦可認定。況被告於本院審理中自承每次使用「小謝
    」提供之偽造信用卡後，均將信用卡連同金飾交還與「小謝
    」之情狀，復審酌【附表4】所示編號54與【附表2】所示編
    號31之使用信用卡卡號均相同（參見【附表 1】所示編號16
    、【附表 3】所示編號37），僅分別於簽帳單簽署「朱孝釗
    」、「巳○○」使用，此有簽帳單各 1紙（參見高雄市政府
    三民第2分局88年5月19日高市警三（貳）分刑字第6346號警
    卷第281頁）在卷可參，顯見「小謝」應有將【附表1】所示
    編號16之信用卡分別交予被告或「朱孝釗」之人使用，是證
    人卯○○上揭證述，與前揭事證不符，不足採信。
  (九)又被告於本院審理時堅詞否認有何冒用陳冠宏之個人資料及
    帳戶號碼，以電話向花旗銀行語音預借現金，並轉匯至自己
    帳戶內之犯行，並辯稱其遺失該鳳山信用合作社之金融卡等
    語，經查：被告所有之鳳山信用合作社之帳戶帳號00000000
    000000號於88年1月11日，有轉帳5,000元之記錄且被告於88
    年 1月25日向鳳山信用合作社掛失金融卡，此有鳳山信用合
    作社93年2月18日鳳信總字第930153號函附之存摺往來明細1
    份在卷可參；又有人冒用陳冠宏之個人資料及帳戶號碼，以
    電話向花旗銀行語音預借現金 5,000元轉匯至被告所有設於
    鳳山信用合作社之帳戶內，且花旗銀行之信用卡客戶僅需致
    電該銀行之客服中心輸入個人預借現金密碼即可匯入指定銀
    行帳戶等情，亦有花旗銀行93年3月11日（93）消信字第196
    號函、花旗銀行臺北分行93年 5月12日（93）政查字第3040
    號函各 1紙在卷可查，是花旗銀行之信用卡客戶欲利用預借
    現金轉入指定其他銀行帳戶無須其他銀行帳戶之密碼應可認
    定，且現今個人金融帳戶資料外洩嚴重，而遭他人盜用之情
    形，時有所聞，如被告確有上揭犯行，何以匯入自己帳戶自
    曝犯行，讓人追查，況被告之鳳山信用合作社金融卡確有遺
    失之情狀，已如前述，被告迄今均未領取該筆轉帳，足見被
    告所辯與事理常情相符，應可採信。
  (十)此外，復查無其他任何積極之證據，足認被告有上述冒用陳
    冠宏之個人資料及帳戶號碼，以電話向花旗銀行語音預借現
    金轉匯帳及【附表4】所示之犯行，本應為無罪之諭知，因
    公訴意旨認此部分與前揭論罪部分，有牽連犯或連續犯之裁
    判上一罪關係，爰不另為無罪之諭知。
據上論結，應依刑事訴訟法第299條第 1項前段、第300條，刑法
第2條第1項但書、第28條、第216條、第210條、第212條、第340
條、第55條、第219條、第38條第 1項第2款，罰金罰鍰提高標準
條例第1條前段，判決如主文。
本案經檢察官庚○○到庭執行職務。
中　　華　　民　　國　　94　　年　　4 　　月　　15　　日
                    鳳山刑事第3庭審判長法官  張桂美
                                 法      官  林芳華
                                 法      官  唐中興
上揭正本證明與原本無異。
如不服本判決應於收受本判決後10日內向本院提出上訴書狀。
                                      書記官  顏宗貝
中　　華　　民　　國　　94　　年　　4 　　月　　15　　日
【附錄本判決論罪科刑法條】
中華民國刑法第210條
偽造、變造私文書，足以生損害於公眾或他人者，處 5 年以下有
期徒刑。
中華民國刑法第212條
偽造、變造護照、旅券、免許證、特許證及關於品行、能力服務
或其他相類之證書、介紹書，足以生損害於公眾或他人者，處1
年以下有期徒刑、拘役或 3 百元以下罰金。
中華民國刑法第216條
行使第 210 條至第 215 條之文書者，依偽造、變造文書或登載
不實事項或使登載不實事項之規定處斷。
中華民國刑法第340條
以犯第 339 條之罪為常業者，處 1 年以上 7 年以下有期徒刑，
得併科 5 萬元以下罰金。
